

# **Matias Martinez**

Desarrollador Web FullStack | Estudiante Análisis de Sistemas | Inglés avanzado

Tengo 25 años, estoy en busca de un equipo IT que le apasione enseñar, guiar e innovar. Tengo muchísimas ganas de aprender y aportar. Mi meta es ser profesional en Data Science.

### **EDUCACIÓN**

#### **FullStack Web Developer**

**EN: ACAMICA** 

- De 09/2019 al 05/2020

#### **Analista de Sistemas**

EN: IFTS N°18

- De 2020 a 2023

#### **EXPERIENCIA LABORAL**

#### **English Teacher**

EN: UNIVERSIDAD NACIONAL DE LA MATANZA

- De 04/2019 a 02/2020

## **Instructor Bilingüe**

**EN: COPIJSUD** 

- De 06/2016 a 12/2018
- Spanish Teacher. (For English native speakers)

#### **CERTIFICACIONES**

Escuela Latinoamericana de Coaching Ontológico (ELAC)

-PROGRAMA DE LIDERAZGO Y COACHING (199 HS. DE ENTRENAMIENTO)

# American Council on the Teaching of Foreign Languages

-HABLANTE AVANZADO DE INGLÉS DE ACUERDO AL CONSEJO AMERICANO